---
title: "ME315_Lista03Takashi"
author: "Daniel Takashi"
format: pdf
editor: visual
---

#Configurando Rstudio para lidar com SQLite

```{r}
library(DBI)
library(RSQLite)

con <- dbConnect(SQLite(), "me315.sqlite")
```

#SQL Para ter acesso fácil as tabelas completas

```{sql connection= con}
SELECT * FROM PRESERVE
```

```{sql connection= con}
SELECT * FROM EMPLOYEE
```

1.  Exiba os valores de `STATE` e `FEE` da tabela `PRESERVE` mas sem duplicados.

```{sql connection= con}
SELECT DISTINCT STATE, FEE FROM PRESERVE
```

2.  Exiba todos os valores de `DNO` na tabela `EMPLOYEE.` Não exiba valores duplicados.

```{sql connection= con}
SELECT DISTINCT DNO  FROM EMPLOYEE
```

3.  Execute as QUERYS a seguir. Examine as tabelas resultantes e faça as observações relevantes. 
`SELECT DNO, SALARY FROM EMPLOYEE`
`SELECT DISTINCT DNO, SALARY FROM EMPLOYEE`
`SELECT DISTINCT DNO, SALARY FROM EMPLOYEE ORDER BY DNO, SALARY`
```{sql connection=con}
SELECT DNO, SALARY FROM EMPLOYEE
```

```{sql connection= con}
SELECT DISTINCT DNO, SALARY FROM EMPLOYEE
```

```{sql connection= con}
SELECT DISTINCT DNO, SALARY FROM EMPLOYEE
ORDER BY DNO, SALARY
```
R: As duas primeiras querys acabam sendo similares neste caso pois mesmo que tenham observações em DNO ou SALARY que sejam iguais, as combinações de DNO e SALARY são únicas.
A terceira query também ordena as observações por ordem crescente de DNO, e dentro de cada DNO igual, é então ordenado por ordem crescente de SALARY.

4. Exiba todas as informações sobre qualquer reserva natural em Montana que seja menor que 1.000 acres.
```{sql connection= con}
SELECT * FROM PRESERVE
WHERE STATE = 'MT' AND ACRES < 1000
```
5. Exiba todas as informações sobre qualquer reserva natural cujo valor de `ACRES` esteja entre 1200 e 15000, inclusive.
```{sql connection= con}
SELECT * FROM PRESERVE
WHERE ACRES >= 1200 AND ACRES <= 15000
```
6. Exiba todas as informações sobre qualquer reserva natural localizada em Montana que não possua taxa de entrada e seja maior que 10.000 acres.
```{sql connection= con}
SELECT * FROM PRESERVE
WHERE STATE = 'MT' AND FEE = 0 AND ACRES > 10000
```
7. Exiba todas as informações sobre as reservas naturais localizadas em Montana ou Massachusetts.
OBS: ( Vou fazer com `AND`, mas como sabemos que há apenas 3 estados diferentes na tabela, poderia ser feito nesse caso `WHERE NOT STATE = 'AZ'`)
```{sql connection= con}
SELECT * FROM PRESERVE
WHERE STATE = 'MT' OR STATE = 'MA'
```
OBS: Nesse caso assim é melhor porque caso seja adicionado um quarto estado na tabela, ainda só demonstrará o que está sendo pedido)

8. Exiba todas as informações sobre qualquer reserva natural localizada em Montana ou qualquer reserva que seja menor que 1.000 acres.
```{sql connection= con}
SELECT * FROM PRESERVE
WHERE STATE = 'MT' OR ACRES < 1000
```
9. Exiba o número e o nome de qualquer reserva natural que possua taxa de entrada que não seja igual a zero.
```{sql connection= con}
SELECT PNO, PNAME FROM PRESERVE
WHERE NOT FEE = 0
```
10. Exiba o número e o nome das reservas naturais que não possuem taxa de entrada de `US$ 3,00` e não possuem taxa de `US$ 10,00`.
```{sql connection= con}
SELECT PNO, PNAME FROM PRESERVE
WHERE NOT FEE = 3 AND NOT FEE = 10
```
11. Exiba todas as informações sobre qualquer reserva natural localizada no Arizona que não possua taxa de entrada, ou qualquer reserva que seja menor que 100 acres (independentemente de seus valores de `STATE` e `FEE`).
```{sql connection= con}
SELECT * FROM PRESERVE
WHERE (STATE = 'AZ' AND FEE = 0) OR ACRES < 100
```

12. Exiba todas as informações sobre qualquer reserva natural que seja menor que 1.000 acres e tenha taxa de entrada de zero dólares ou esteja localizada no Arizona.
```{sql connection= con}
SELECT * FROM PRESERVE
WHERE (ACRES < 1000 AND FEE = 0) OR STATE = 'AZ'
```

13. Selecione todas as informações sobre qualquer reserva natural com taxa de entrada que não seja maior que zero, ou qualquer outra reserva, independentemente de sua taxa, que esteja localizada em Montana e seja maior que 1.000 acres.
```{sql connection= con}
SELECT * FROM PRESERVE
WHERE NOT FEE > 0 OR (STATE = 'MT' AND ACRES > 1000)
```
14. Exiba todas as informações sobre todas as reservas naturais, exceto aquelas reservas de Montana sem taxa de entrada.
```{sql connection= con}
SELECT * FROM PRESERVE
WHERE NOT (STATE = 'MT' AND FEE = 0)
```

15. As seguintes cláusulas `WHERE` são logicamente equivalentes?

WHERE STATE = 'MA' AND (ACRES > 1000 OR FEE = 0.0)
WHERE (STATE = 'MA' AND ACRES > 1000) OR (STATE = 'MA' AND FEE = 0.0)
R: Sim, as duas cláusulas são logicamente equivalentes. Segue o código para confirmar.
```{sql connection= con}
SELECT * FROM PRESERVE
WHERE STATE = 'MA' AND (ACRES > 1000 OR FEE = 0.0)
```

```{sql connection= con}
SELECT * FROM PRESERVE
WHERE (STATE = 'MA' AND ACRES > 1000) OR (STATE = 'MA' AND FEE = 0.0)
```
16. As seguintes cláusulas WHERE são logicamente equivalentes?
WHERE STATE = 'MA' OR (ACRES > 1000 AND FEE = 0.0)
WHERE (STATE = 'MA' OR ACRES > 1000) AND (STATE = 'MA' OR FEE = 0.0)
```{sql connection= con}
SELECT * FROM PRESERVE
WHERE STATE = 'MA' OR (ACRES > 1000 AND FEE = 0.0)
```

```{sql connection= con}
SELECT * FROM PRESERVE
WHERE (STATE = 'MA' OR ACRES > 1000) AND (STATE = 'MA' OR FEE = 0.0)
```
R: Sim, as duas cláusulas são logicamente equivalentes.
Elas seguem a seguinte equivalência mostrada na parte Dicas :   C1 OR (C2 AND C3) = (C1 OR C2) AND (C1 OR C3)

17. As seguintes cláusulas WHERE são logicamente equivalentes?
WHERE NOT (ACRES < 50 AND STATE = 'MA')
WHERE NOT ACRES < 50 AND NOT STATE = 'MA'
WHERE ACRES >= 50 OR STATE <> 'MA'
```{sql connection= con}
SELECT * FROM PRESERVE
WHERE NOT (ACRES < 50 AND STATE = 'MA')
```

```{sql connection= con}
SELECT * FROM PRESERVE
WHERE NOT ACRES < 50 AND NOT STATE = 'MA'
```

```{sql connection= con}
SELECT * FROM PRESERVE
WHERE ACRES >= 50 OR STATE <> 'MA'
```
R: A primeira e terceira cláusulas são logicamente equivalentes, mas são diferentes da segunda.
as duas cláusulas seguem a seguinte equivalência mostrada na parte Dicas : NOT (C1 AND C2) = (NOT C1) OR (NOT C2)
Já a segunda cláusula seria o lado direito da seguinte equivalência também mostrada na parte Dicas : NOT (C1 OR C2) = (NOT C1) AND (NOT C2)

18. As seguintes cláusulas WHERE são logicamente equivalentes?
WHERE NOT (ACRES < 50 OR STATE = 'MA')
WHERE NOT ACRES < 50 OR NOT STATE = 'MA'
WHERE NOT ACRES < 50 AND NOT STATE = 'MA'
```{sql connection= con}
SELECT * FROM PRESERVE
WHERE NOT (ACRES < 50 OR STATE = 'MA')
```

```{sql connection= con}
SELECT * FROM PRESERVE
WHERE NOT ACRES < 50 OR NOT STATE = 'MA'
```

```{sql connection= con}
SELECT * FROM PRESERVE
WHERE NOT ACRES < 50 AND NOT STATE = 'MA'
```

R: A primeira e terceira cláusulas são logicamente equivalentes, mas são diferentes da segunda.
as duas cláusulas seguem a seguinte equivalência mostrada na parte Dicas : NOT (C1 OR C2) = (NOT C1) AND (NOT C2)
Já a segunda cláusula seria o lado direito da seguinte equivalência também mostrada na parte Dicas : NOT (C1 AND C2) = (NOT C1) OR (NOT C2)


```{r}
Sys.setenv(TZ = "America/Sao_Paulo")
Sys.time()
```

